【裁判字號】    95,訴,1962
【裁判日期】    950929
【裁判案由】    毒品危害防制條例
【裁判全文】
臺灣板橋地方法院刑事判決              95年度訴字第1962號
公  訴  人  臺灣板橋地方法院檢察署檢察官
被      告  甲○○
                    （現在臺灣台北看守所羈押中）
上列被告因違反毒品危害防制條例案件，經檢察官提起公訴（95
年度毒偵字第3795號），本院訊問被告為有罪陳述後，該依簡式
審判程序審理，並判決如下：
    主  文
甲○○施用第一級毒品，累犯，處有期徒刑拾月，扣案之第一級
毒品海洛因壹小包（淨重零點壹公克）沒收銷燬之，扣案之上開
海洛因外包裝壹只沒收。
    事  實
一、甲○○前有違反肅清煙毒條例、毒品危害防制條例等前科，
    其中於民國91年間因施用毒品案件，經本院以91年度毒聲字
    第714 號裁定觀察勒戒，因認有繼續施用傾向，而由本院以
    91年度毒聲字第1504號裁定令入戒治處所施以強制戒治，其
    間因戒治成效良好，再經本院以91年度毒聲字第3197號裁定
    停止戒治付保護管束，嗣於停止戒治期間，又因違反保護管
    束事項情節重大，經本院以92年度毒聲字第568 號裁定撤銷
    停止戒治，於92年11月17日強制戒治執行完畢，並由臺灣板
    橋地方法院檢察署檢察官於93年2 月23日以93年度戒毒偵字
    第76號為不起訴處分確定。嗣於94年間再因施用毒品案件，
    經本院以94年度訴字第2371號判決處有期徒刑7 月，於94年
    12月26日確定，至95年5月10日縮刑期滿執行完畢。
二、詎甲○○仍不知悔改，明知海洛因係毒品危害防制條例第2
    條第2 項第1 款所定之第一級毒品，依法不得施用、持有，
    竟於上開強制戒治執行完畢後5 年內，基於施用第一級毒品
    海洛因之犯意，於95年5 月17日上午某時許，在台北縣三重
    市重新橋下某處，以注射針筒施用第一級毒品海洛因。嗣經
    警於95年5 月18日下午12時30分許，在台北縣三重市重新橋
    下與簡仔舍街口處查獲，並扣得海洛因1 小包（淨重0.1 公
    克），嗣為警於該日下午14時20分許採取尿液檢體送驗結果
    ，呈嗎啡陽性反應，而悉上情。
三、案經台北市政府警察局中正一分局移送台灣板橋地方法院檢
    察署檢察官偵查起訴。
    理  由
一、訊據被告甲○○於本院審理中，對上揭事實均坦承不諱，且
    被告經警於95年5 月18日下午14時20分許採取尿液檢體送驗
    結果（檢體編號：28116 號），呈嗎啡陽性反應，有台灣檢
    驗科技股份有限公司尿液檢驗報告、尿液檢體對照表各1 件
    在卷可查（見95年毒偵字第3795號卷第47、48頁）。此外，
    扣案之白粉1 包確屬海洛因成分乙節，亦有法務部調查局調
    科壹字第060011949 號鑑定通知書一件附於本院卷內可查。
    由上所述，足見被告所為自白與事實相符，而得採為認定之
    依據。次查，被告於91年間因施用毒品案件，經本院以91年
    度毒聲字第714 號裁定觀察勒戒，因認有繼續施用傾向，而
    由本院以91年度毒聲字第1504號裁定令入戒治處所施以強制
    戒治，其間因戒治成效良好，再經本院以91年度毒聲字第
    3197號裁定停止戒治付保護管束，嗣於停止戒治期間，又因
    違反保護管束事項情節重大，經本院以92年度毒聲字第568
    號裁定撤銷停止戒治，於92年11月17日強制戒治執行完畢，
    並由臺灣板橋地方法院檢察署檢察官於93年2 月23日以93年
    度戒毒偵字第76號為不起訴處分確定等情，有台灣高等法院
    被告前案紀錄表、刑案查註紀錄表各一件在卷可稽。本件事
    證明確，被告犯行堪以認定。
二、按被告甲○○行為後，刑法及刑法施行法業於94年2 月2日
    經總統以華總一義字第09400014901 號令修正公布，並於95
    年7 月1 日施行（下稱「新刑法」，修正前刑法下稱「舊刑
    法」），參酌最高法院95年5 月23日刑事庭第8 次會議決議
    結論，新刑法第2 條第1 項之規定，係規範行為後法律變更
    所生新舊法律比較適用之準據法，於新刑法施行後，應適用
    新刑法第2 條第1 項之規定，為「從舊從輕」之比較。且比
    較時，應就罪刑有關之共犯、未遂犯、連續犯、想像競合犯
    、牽連犯、結合犯以及累犯加重、自首減輕、暨其他法定加
    減原因與加減例等一切情形，綜其全部罪刑之結果，而為比
    較，再適用有利於行為人之法律處斷，合先敘明。經查，本
    件被告係在有期徒刑執行完畢後5 年內故意再犯本件有期徒
    刑以上之罪，無論依新、舊刑法第47條之規定，均應論以累
    犯，是行為後之法律並未特別有利於被告，是依刑法第2條
    第1 項前段之規定，本件自應適用行為時舊刑法之相關規定
    ，合先敘明。
三、按海洛因屬毒品危害防制條例第2 條第2 項第1 款所列之第
    一級毒品，核被告甲○○所為，係犯毒品危害防制條例第10
    條第1 項之施用第一級毒品海洛因罪。其施用前後非法持有
    第一級及第二級毒品之低度行為，各已為施用之高度行為所
    吸收，不另論罪。被告前於94年間再因施用毒品案件，經本
    院以94年度訴字第2371號判決處有期徒刑7 月，於94年12月
    26日確定，至95年5 月10日縮刑期滿執行完畢乙節，亦有上
    開臺灣高等法院被告前案紀錄表在卷可查，其於上開有期徒
    刑執行完畢後，5 年內再犯本件有期徒刑以上之罪，為累犯
    ，應依刑法第47條之規定加重其刑。本院審酌被告前已有施
    用毒品紀錄，素行非佳，竟再為本件施用毒品犯行，顯見其
    未知戒除毒癮，意志力薄弱，並考量施用毒品乃自戕行為，
    所生危害非鉅，暨被告坦承犯行，犯後態度良好等一切情狀
    ，量處如主文所示之刑。又扣案之白粉1 包為海洛因成分，
    已如前述，應依毒品危害防制條例第18條第1 項前段之規定
    宣告沒收銷燬之；另前開扣案海洛因1 包之外包裝部分既得
    與毒品分別鑑秤其重量，與毒品即無難以析離而無法個別宣
    告沒收之情事，且係被告所有，並供其施用毒品犯罪所用，
    亦應依刑法第38條第1 項第2 款規定宣告沒收，附此敘明。
三、末按「除被告所犯為死刑、無期徒刑、最輕本刑為三年以上
    有期徒刑之罪或高等法院管轄第一審案件者外，於前條第一
    項程序進行中，被告先就被訴事實為有罪之陳述時，審判長
    得告知被告簡式審判程序之旨，並聽取當事人、代理人、辯
    護人及輔佐人之意見後，裁定進行簡式審判程序」，刑事訴
    訟法第273 條之1 定有明文。查本件被告涉犯之毒品危害防
    制條例第10條第1 項之施用毒品罪，法定本刑並非最輕本刑
    為三年以上有期徒刑之罪，且被告於本院準備程序期日中已
    就被訴事實為有罪之陳述，經告知被告簡式審判程序之旨後
    ，被告及公訴人對於本件改依簡式審判程序審理亦均表示無
    意見，是本院即依前揭刑事訴訟法規定，裁定本件進行簡式
    審判程序，附此敘明。
據上論斷，應依刑事訴訟法第273 條之1 第1 項、第299 條第1
項前段，毒品危害防制條例第10條第1 項、第18條第1 項前段，
刑法第2 條第1 項前段、第11條前段、修正前第47條、第38條第
1項 第2 款，判決如主文。
本案經檢察官馬凱蕙到庭執行職務。
中    華    民    國    95    年    9     月    29    日
                  刑事第十四庭  法  官  汪怡君
上列正本證明與原本無異。
如不服本判決，應於送達後十日內向本院提出上訴狀。
                                書記官  李郁禎
中    華    民    國    95    年    9     月    29    日
附錄本案論罪科刑法條全文：
毒品危害防制條例第10條
施用第一級毒品者，處六月以上五年以下有期徒刑。
施用第二級毒品者，處三年以下有期徒刑。


司法院資訊處製作；財團法人民間司法改革基金會備份。
